# 母公司增资合并报表处理？

提问人：4927129 时间：2014-12-08 11:39:56
请教陈老师：B公司于 2012 年 5 月A公司、C、D共同出资组建，注册资本人民币10,000万元。其中A出资7,000万元，占公司注册资本的70%；C2,000万元，占公司注册资本的20%；D出资1,000万元，占公司注册资本的10%。 2013 年 11 月A以货币增资5,000万元，增资后本公司注册资本人民币15,000万元。其中A公司出资12,000万元，占公司注册资本的80%；C出资2,000万元，占公司注册资本的13.33%；D出资1,000万元，占公司注册资本的6.67%。 2013 年 12 月 31 日，B公司 2013 年1-11月净利润为-3986193.37元， 12 月份净利润为 5,609,559.97 元，全年净利润为 1,623,366.60 元，请问若按照分段计算投资收益，母公司享有投资收益=-3986193.37 0.7+5,609,559.97 0.8= 1,697,312.62元，大于全年净利润 1,623,366.60元，这是什么原因？根据该交易在合并报表层面同样体现为购买少数股权的交易处理，增资前后的少数股东损益需分段计算，增资成本与增资前后占该子公司可辨认净资产价值之间的差额调整资本公积。如何调整？冲减资本公积金额如何确定，分录为？其他相关资料,2013年1-11月所有者权益为145341898.89元， 12 月份所有者权益为 5,609,559.97 元，全年所有者权益为 150,951,458.86 元，其中实收资本 150,000,000.00 元，盈余公积95,145.88元，未分配利润 856,312.98 元。

回答人：chenyiwei
1 、因为购买少数股权交易前后该子公司的盈亏状况不同，而在交易前后各方股东均按照当时的股权比例分享收益和亏损，所以会出现归属母公司股东的净利润大于该子公司全年净利润的情况。 2 、如果以 2013 年 11 月 30 日作为购买少数股权交易日，则该日合并报表层面调整资本公积的金额＝增资成本－（增资后 2013 年 12 月 1 日净资产 80% －增资前 11 月 30 日净资产70%）。

回答人：chenyiwei
1 、因为购买少数股权交易前后该子公司的盈亏状况不同，而在交易前后各方股东均按照当时的股权比例分享收益和亏损，所以会出现归属母公司股东的净利润大于该子公司全年净利润的情况。 2 、如果以 2013 年 11 月 30 日作为购买少数股权交易日，则该日合并报表层面调整资本公积的金额＝增资成本－（增资后 2013 年 12 月 1 日净资产 80% －增资前 11 月 30 日净资产70%）。

回答人：chenyiwei
1 、因为购买少数股权交易前后该子公司的盈亏状况不同，而在交易前后各方股东均按照当时的股权比例分享收益和亏损，所以会出现归属母公司股东的净利润大于该子公司全年净利润的情况。 2 、如果以 2013 年 11 月 30 日作为购买少数股权交易日，则该日合并报表层面调整资本公积的金额＝增资成本－（增资后 2013 年 12 月 1 日净资产 80% －增资前 11 月 30 日净资产70%）。